【裁判字號】    95,交易,260
【裁判日期】    950630
【裁判案由】    過失傷害
【裁判全文】
臺灣臺北地方法院刑事判決             95年度交易字第260號
公  訴  人  臺灣臺北地方法院檢察署檢察官
被      告  丙○○
上列被告因過失傷害案件，經檢察官提起公訴（九十五年度偵字
第六○八五號），被告於準備程序中就被訴事實為有罪之陳述，
經本院合議庭裁定改用簡式審判程序，判決如下：
    主  文
丙○○因過失傷害人，處有期徒刑貳月，如易科罰金，以佰元
折算壹日。
    事  實
一、丙○○於民國九十四年十月十九日中午十二時五十分許，駕
    駛車牌號碼ＧＶ─一一三八號自用小客車，沿臺北市市○○
    道東向西行駛，駛至市○○道、林森北路交岔路口欲右轉時
    ，適乙○○沿市○○道西向東行人穿越道行走，穿越該交岔
    路口，丙○○本應注意車前狀況，隨時採取必要安全措施，
    且行經行人穿越道前，應減速慢行，遇有行人穿越時，無論
    有無交通警察指揮或號誌指示，均應暫停讓行人先行通過，
    且當時天候晴、日間自然光線、路面鋪設柏油、乾燥、無缺
    陷、無障礙物、視距良好，亦無不能注意之情事，竟疏未注
    意車前狀況，復未禮讓乙○○優先通行，貿然右轉，致其駕
    駛車輛之車身不慎撞擊乙○○，致乙○○因而受有頭皮下血
    腫、右膝、右小腿、右肩擦傷、右臉挫傷等傷害，嗣臺北市
    政府警察局中山分局交通警察大隊中山分隊警員楊易青據報
    前往處理，丙○○在現場向警員楊易青承認為肇事人，自首
    犯罪並接受裁判。
二、案經乙○○訴由臺北市政府警察局中山分局報請臺灣臺北地
    方法院檢察署檢察官偵查起訴。
    理  由
一、上揭事實，業經被告丙○○於偵查（見偵卷第三七、三八頁
    ）及本院準備程序（見本院卷第二五頁）、審理程序（見本
    院卷第二八、二九頁）中坦承不諱，經核與告訴人乙○○於
    警詢（見偵卷第十三至十五頁）、偵查（見偵卷第三七、三
    八頁）中指述之情節相符，又告訴人於車禍發生後前往國立
    臺灣大學醫學院附設醫院（下稱臺大醫院）急診治療，經醫
    師診斷受有頭皮下血腫、右膝、右小腿、右肩擦傷、右臉挫
    傷等傷害，有臺大醫院診字第九四○九一九○六號診斷證明
    書附卷足憑（見偵卷第十一頁），並有臺北市政府警察局交
    通警察大隊事故肇事原因初步分析研判表（見偵卷第十頁）
    、道路交通事故現場圖（見偵卷第二十頁）、臺北市政府警
    察局中山分局交通分隊道路交通事故補充資料表（見偵卷第
    二一頁）、臺北市政府警察局中山分局交通分隊交通事故談
    話紀錄表（見偵卷第二二至二四頁）、道路交通事故調查報
    告表（見偵卷第二五、二六頁）、臺北市○○○○○道路交
    通事故肇事人自首情形紀錄表（見偵卷第二八頁）及現場照
    片（見偵卷第二八、二九頁）附卷足憑，足徵被告之自白與
    事實相符，堪以採信，本件事證明確，被告犯行已堪認定，
    應依法論科。
二、被告丙○○因過失致告訴人乙○○受傷害，核其所為係犯刑
    法第二百八十四條第一項前段之過失傷害罪。又被告駕駛車
    輛行經行人穿越道，不依規定讓行人優先通行，因而致告訴
    人受傷，應依道路交通管理處罰條例第八十六條第一項之規
    定，加重其刑至二分之一。再查，本件車禍於報案時並未報
    明肇事人姓名，臺北市政府警察局中山分局交通分隊警員楊
    易青據報前往處理，被告在現場向警員楊易青承認為肇事人
    等情，有臺北市○○○○○道路交通事故肇事人自首情形紀
    錄表附卷足憑（見偵卷第二八頁），堪認被告犯本罪後，在
    有偵查犯罪職權之機關未發覺犯人為何人前，即自首為肇事
    人，且於事後接受審判，核符刑法第六十二條前段規定自首
    之要件，自應依同條規定減輕其刑，並依法先加後減之。爰
    審酌被告駕駛車輛，疏未禮讓行走於行人穿越道之告訴人優
    先通行，即貿然右轉，致告訴人受傷，然念被告於犯後尚能
    坦承犯行，深表悔悟，告訴人之傷勢尚非過於重大，且被告
    已賠償告訴人醫藥費，因待業中資力不足，無法賠償告訴人
    所請求精神損失、勞動損失之賠償，致未能與告訴人達成民
    事和解及被告之品行、智識程度等一切情狀，量處如主文所
    示之刑，並諭知易科罰金之折算標準，以為儆懲。
據上論斷，應依刑事訴訟法第二百七十三條之一第一項、第二百
九十九條第一項前段、道路交通管理處罰條例第八十六條第一項
，刑法第十一條前段、第二百八十四條第一項前段、第六十二條
前段、第四十一條第一項前段，罰金罰鍰提高標準條例第一條前
段、第二條，判決如主文。
本案經檢察官甲○○到庭執行職務
中    華    民    國    95    年    6     月    30    日
                  刑事第十四庭  法  官  李家慧
上正本證明與原本無異。
如不服本判決，應於判決送達後10日內向本院提出上訴狀（應抄
附繕本）。告訴人或被害人如對於本判決不服者，應具備理由請
求檢察官上訴，其上訴期間之計算係以檢察官收受判決正本之日
期為準。
                                書記官  楊文祥
中    華    民    國    95    年    6     月    30    日
附錄本件論罪科刑法條：刑法第二百八十四條第一項前段。
中華民國刑法第284條
（過失傷害罪）
因過失傷害人者，處 6 月以下有期徒刑、拘役或 5 百元以下罰
金，致重傷者，處1年以下有期徒刑、拘役或5百元以下罰金。
從事業務之人，因業務上之過失傷害人者，處 1 年以下有期徒刑
、拘役或1 千元以下罰金，致重傷者，處 3 年以下有期徒刑、
拘役或2千元以下罰金。


司法院資訊處製作；財團法人民間司法改革基金會備份。
